臺灣高等法院刑事裁定
111年度聲字第2707號
聲  請  人
即  被  告  HA HUY KHANH




上列聲請人即被告因傷害等案件（111年度上訴字第2267號），
聲請具保停止羈押，本院裁定如下：
    主  文
聲請駁回。 
    理  由
一、本案被告因犯傷害等罪，前經本院訊問後，認為被告犯罪嫌
    疑重大，且有刑事訴訟法第101條第1項第1款之情形，非予
    羈押，顯難進行審判，有羈押之必要，自民國111年6月23日
    起執行羈押。
二、聲請意旨略以：被告已坦承全部犯行，並無前科，所犯並非
    重罪，本案亦係金錢糾紛引起，並非無端生事；被告雖係逾
    期居留，但之前在工廠工作，努力賺錢養家，並無任何逃亡
    情形，更無可能因本案拋妻棄子逃亡；被告岳母阮氏桓為臺
    灣籍，願意替被告提供保證金新臺幣10萬元，並提供被告住
    所，確保被告到案執行；被告因語言問題在看守所內適應不
    佳，已有憂鬱傾向。爰懇請  鈞院准予以限制出海出境、限
    制住居或具保等限制人身自由較輕微之方式替代羈押等語。
三、按羈押之目的，在於確保刑事偵查、審判程序之完成外，亦
    有確保刑罰執行之目的，或預防反覆實施特定犯罪，且聲請
    停止羈押，除有刑事訴訟法第114條所列各款情形之一不得
    駁回者外，被告有無羈押之必要，法院自得就具體個案情節
    予以斟酌決定，如就客觀情事觀察，法院許可羈押之裁定在
    目的與手段間之衡量並無明顯違反比例原則情形，即無違法
    或不當可言。是被告究竟有無刑事訴訟法第101條、第101條
    之1所規定之羈押要件情形，應否羈押，以及羈押後其羈押
    原因是否仍然存在，有無繼續羈押之必要，事實審法院本得
    斟酌個案情節、訴訟進行程度及其他一切情形而為認定，故
    受羈押之被告除確有刑事訴訟法第114條所列情形之一者外
    ，其應否羈押或延長羈押，事實審法院自有認定裁量之權（
    參照最高法院105年度台抗字第85號裁定意旨）。又所謂羈
    押必要性，係由法院就具體個案，依職權衡酌是否有非予羈
    押顯難保全證據或難以遂行訴訟程序者為依據，法院在不違
    背通常生活經驗之定則或論理法則時，依法自有審酌認定之
    職權。
四、經查：
　㈠被告因犯傷害、私行拘禁、強制及恐嚇危害安全等罪，前經
    臺灣新竹地方法院以111年度訴字第277號判決判處被告有期
    徒刑1年8月，並於刑之執行完畢或赦免後，驅逐出境，有該
    判決書在卷可稽。被告僅就第一審量刑不服，提起上訴，並
    於本院審理中承認第一審認定之全部犯罪事實，足認被告犯
    罪嫌疑重大。
　㈡被告既經第一審判處有期徒刑1年8月，足認犯罪惡性非輕，
    本案尚未確定，因被告未就犯罪事實上訴，一旦判決確定，
    將受刑罰執行，客觀上存在畏罪逃亡之動機，參以被告為越
    南籍外國人，其居留效期於109年7月19日早已到期，本案發
    生時已屬長期非法居留，此有卷附內政部移民署外人居停留
    資料查詢資料可佐，且被告曾有遭通緝情形，有本院被告前
    案紀錄表可稽，則被告為在台工作賺錢而繼續逃逸，避免遭
    遣返，同時規避審判程序進行及刑罰執行之風險極高，自有
    相當理由足認為其有逃亡之虞。被告固以前開情詞主張得以
    其他手段代替羈押，惟衡諸被告涉案情節及非法居留身分，
    以目前訴訟進行之程度，應認原羈押之原因仍存在，經權衡
    本案所涉犯行危害社會秩序之嚴重性、羈押對於被告人身自
    由之限制，及確保司法權之有效行使，並斟酌命被告具保、
    責付、限制住居等其他對被告自由權利侵害較輕微之強制處
    分措施，均不足以確保審判或執行程序之順利進行等情，認
    現階段尚無從准予被告以具保方式替代之，被告仍有羈押之
    必要。
　㈢至於被告是否坦承犯行，與原羈押原因是否消滅及有無繼續
    羈押必要，並無必然關係，非謂被告為認罪陳述，羈押原因
    即行消滅；又被告所述在看守所內適應不良，恐有憂鬱傾向
    乙情，應向所方反應或尋求所內醫療協助，若有需要，亦可
    循戒護就醫方式治療，難認符合刑事訴訟法第114條第3款所
    稱「現罹疾病，非保外治療顯難痊癒」法定停止羈押事由，
    亦不足作為認定被告無逃亡可能性之佐證。
　㈣據上，被告羈押之事由及必要依然存在，被告聲請具保停止
    羈押，不能准許，應予駁回。
據上論斷，依刑事訴訟法第220條，裁定如主文。

中　　華　　民　　國　　111 　年　　8 　　月　　24　　日
                  刑事第二十庭  審判長法　官  張紹省
　　　　　　　　　
                                      法　官  蕭世昌
　　　　　　　　　　　　　　　　　　　
                                      法　官  吳祚丞
以上正本證明與原本無異。
如不服本裁定，應於收受送達後五日內向本院提出抗告狀。
                                      書記官  楊宜蒨
中　　華　　民　　國　　111 　年　　8 　　月　　25　　日